【裁判字號】    98,訴,3155
【裁判日期】    980930
【裁判案由】    毒品危害防制條例
【裁判全文】
臺灣板橋地方法院刑事判決              98年度訴字第3155號
公  訴  人  臺灣板橋地方法院檢察署檢察官
被      告  甲○○
上列被告因違反毒品危害防制條例案件，經檢察官提起公訴（98
年度毒偵字第5214號），被告於準備程序中就被訴事實為有罪之
陳述，經本院合議庭裁定由受命法官獨任進行簡式審判程序，判
決如下：
    主  文
甲○○施用第一級毒品，累犯，處有期徒刑壹拾壹月。
    事  實
一、甲○○曾於民國96年間，因施用毒品案件，經本院以96年度
    毒聲字第463 號裁定送勒戒處所觀察、勒戒後，認有繼續施
    用毒品之傾向，經本院以96年度毒聲字第1707號裁定令入戒
    治處所施以強制戒治，於97年5 月12日停止其處分而執行完
    畢釋放，並經臺灣板橋地方法院檢察署檢察官以97年度戒毒
    偵字第276 號為不起訴處分確定。又於88年間，因違反麻醉
    藥品管理條例案件，經本院以88年度訴字第408 號判處有期
    徒刑5 年10月確定；復於88年間，因施用毒品案件，經本院
    以88年度易字第3512號判處有期徒刑8 月，上訴後經臺灣高
    等法院以88年度上易字第5078號駁回上訴確定；再於89年間
    ，因施用毒品案件，經本院以89年度易字第3708號判處有期
    徒刑9 月確定；上開有期徒刑8 月及9 月經本院以96年度聲
    減字第4855號裁定各減刑為有期徒刑4 月及4 月又15日後，
    與上開有期徒刑5 年10月定其應執行之刑為有期徒刑6 年2
    月確定，於95年7 月7 日縮短刑期假釋出監並付保護管束，
    惟於保護管束期間之96年間另犯施用毒品罪而撤銷假釋，入
    監執行殘刑有期徒刑8 月又4 日，業於98年1 月15日執行完
    畢。詎甲○○仍不知悔改，於上開強制戒治執行完畢釋放後
    5 年內，基於施用第一級毒品海洛因之犯意，於98年1 月16
    日22時許，在臺北縣中和市○○路335 巷3 弄18號4 樓，施
    用海洛因1 次。嗣於98年1 月17日0 時15分許在臺北縣中和
    市○○路335 巷3 弄18號前為警查獲，經甲○○同意採集其
    尿液檢體送驗後，呈現嗎啡陽性反應，始悉上情。
二、案經臺北縣政府警察局中和第一分局移送臺灣板橋地方法院
    檢察署檢察官偵查起訴。
    理  由
一、本案被告甲○○所犯係死刑、無期徒刑、最輕本刑為3 年以
    上有期徒刑以外之罪，其於準備程序中就前揭被訴事實均為
    有罪之陳述，經受命法官告知簡式審判程序之旨，並聽取其
    與公訴人之意見後，本院認無不得或不宜改依簡式審判程序
    進行之情事，依刑事訴訟法第273 條之1 第1 項、第284 條
    之1 規定，裁定本案由受命法官獨任進行簡式審判程序；且
    依刑事訴訟法第273 條之2 及第159 條第2 項規定，不適用
    傳聞法則有關限制證據能力之相關規定，均合先敘明。
二、上揭犯罪事實，業據被告於本院審理時自白不諱，且被告為
    警查獲後，經警採集其尿液檢體送驗，由臺灣檢驗科技股份
    有限公司以酵素免疫分析法（EIA） 初步檢驗，呈現鴉片類
    陽性反應，再以氣相層析質譜儀法（GC/MS） 確認檢驗，亦
    呈現嗎啡陽性反應等情，有該公司於98年7 月7 日所出具報
    告編號UL/2009/60690 號之濫用藥物檢驗報告、臺北縣政府
    警察局中和第一分局毒品案犯罪嫌犯人姓名及代碼對照表各
    1 份在卷可稽（見偵查卷宗第6 、7 頁），足徵被告任意性
    之自白與事實相符，應堪採信。再被告前於96年間，因施用
    毒品案件，經本院以96年度毒聲字第463 號裁定送勒戒處所
    觀察、勒戒後，認有繼續施用毒品之傾向，經本院以96年度
    毒聲字第1707號裁定令入戒治處所施以強制戒治，於97年5
    月12日停止其處分而執行完畢釋放，並經臺灣板橋地方法院
    檢察署檢察官以97年度戒毒偵字第276 號為不起訴處分確定
    ，亦有臺灣高等法院被告前案紀錄表1 份存卷可參。是被告
    係於上述強制戒治執行完畢釋放後5 年內為本件施用毒品犯
    行，自應依毒品危害防制條例第23條第2 項規定，依法追訴
    、處罰。本案事證明確，被告犯行洵堪認定，應依法論科。
三、按海洛因係毒品危害防制條例第2 條第2 項第1 款所明定之
    第一級毒品。是核被告甲○○所為，係犯毒品危害防制條例
    第10條第1 項之施用第一級毒品罪。被告施用海洛因前後，
    持有海洛因之低度行為，為施用之高度行為所吸收，不另論
    罪。被告有上述事實欄所載之科刑及執行紀錄，此觀卷附臺
    灣高等法院被告前案紀錄表1 份即明，其於受有期徒刑之執
    行完畢後，5 年以內故意再犯本件有期徒刑以上之罪，為累
    犯，應依刑法第47條第1 項規定加重其刑。爰審酌被告曾因
    施用毒品案件，經觀察、勒戒及強制戒治執行完畢釋放，並
    獲得不起訴處分之寬典（見卷附臺灣高等法院被告前案紀錄
    表），猶不知悔改，甫出監隨即再犯本件施用第一級毒品罪
    ，顯見其戒除毒癮之意志薄弱，惟其施用毒品係自戕行為，
    對他人法益尚無具體危害，兼衡被告之品行、智識程度、生
    活狀況、犯罪之動機、目的、手段、坦承犯行之犯罪後態度
    、檢察官求處有期徒刑11月等一切情狀，量處如主文所示之
    刑，以資懲儆。
據上論斷，應依刑事訴訟法第273 條之1 第1 項、第299 條第1
項前段，毒品危害防制條例第10條第1 項，刑法第11條前段、第
47條第1 項，判決如主文。
本案經檢察官張世聰到庭執行職務。
中    華    民    國    98    年     9    月    30    日
                  刑事第九庭    法  官    賴彥魁
上列正本證明與原本無異。
如不服本判決，應於判決送達後10日內，向本院提出上訴書狀，
並應敘述具體理由；其未敘述上訴理由者，應於上訴期間屆滿後
20日內向本院補提理由書（均須按他造當事人之人數附繕本），
「切勿逕送上級法院」。
                                書記官    楊文祥
中    華    民    國    98    年    9     月    30    日
附錄本案論罪科刑法條全文：
毒品危害防制條例第10條第1 項：
施用第一級毒品者，處6 月以上5 年以下有期徒刑。


司法院資訊處製作；財團法人民間司法改革基金會備份。
